# BOT业务

提问人：cpab 时间：2017-12-02 23:38:17
解释 2 号 企业采用建设经营移交方式（BOT）参与公共基础设施建设业务应当如何处理？ 必须同时满足的条件，合同授予方为政府及其有关部门或政府授权进行招标的企业。 请教：如果是企业与企业业之间的建设-经营-移交，我觉得也是按此核算，该业务的实质就是建造、经营、融资，适用的准则只能是建造合同、收入、金融工具确认与计量准则。当然企业与企业之间签订的该协议是合法有效的。实际中有这种情况。谢谢！

回答人：chenyiwei
可以这样理解。不论合同的授予方是公共部门（政府）还是私营部门（企业），对投资方（承接方）而言，只要其经济影响是一致的，就应当采用相同的会计处理原则。如目前很多情况下对企业合同能源管理（EMC）项目，节能服务公司就有很多采用BOT核算方法的例子。